臺灣高等法院刑事判決　　　　　　　　96年度上訴字第3277號
上　訴　人
即　被　告　甲○○
選任辯護人 邱鎮北律師
上列上訴人因違反毒品危害防制條例案件，不服臺灣新竹地方法
院95年度重訴字第6號，中華民國96年5月25日第一審判決（起訴
案號：臺灣新竹地方法院檢察署95年度偵字第1419號），提起上
訴，本院判決如下：
    主  文
上訴駁回。
    事  實
一、甲○○前曾因妨害自由、偽造文書及違反毒品危害防制條例
    等案件，經本院等先後判處有期徒刑3月、3月及7月確定，
    並經本院於92年9月22日以92年度聲字第1102號裁定定應執
    行刑為有期徒刑1年確定，甫於93年3月9日執行完畢。
二、甲○○明知安非他命業經毒品危害防制條例第2 條第2 項第
    2 款列為第二級毒品，不得製造、運輸、販賣、轉讓、施用
    或持有，竟基於意圖營利販賣第二級毒品安非他命之犯意，
    並與其身邊小弟魏敬達及受其僱用擔任聯結車司機之戴賢明
    基於共同犯意聯絡及行為分擔，由甲○○提供販入第二級毒
    品安非他命之資金，將存放有資金之新竹國際商業銀行（以
    下簡稱新竹國際商銀）關西分行帳號000-0000-00000000000
    號、戶名為甲○○之存摺及印章交付戴賢明，由魏敬達於94
    年8 月25日上午7、8時許駕駛車牌號碼4033－MN號自用小客
    車，前往新竹縣關西鎮金山里14鄰馬武督142號之2戴賢明住
    處，搭載戴賢明南下高雄市，向綽號「明哥」（譯音）之不
    詳姓名年籍之成年男子購買第二級毒品安非他命。其2人於
    同日中午12時許至高雄市○○路附近與綽號「明哥」之成年
    男子碰面後，由綽號「明哥」之成年男子導引魏敬達、戴賢
    明前往位於高雄市三民區○○○路383號新竹國際商銀高雄
    分行，由魏敬達持上開甲○○所有之存摺及印章進入該分行
    提領現金新臺幣（下同）175萬元，戴賢明並於魏敬達辦理
    提款程序中進入該分行查看提款情況。魏敬達領出現款後，
    即將該現金175萬元交予綽號「明哥」之成年男子，綽號「
    明哥」之成年男子則在高雄市某處，將5包（其中3包以抽取
    式面紙盒包裝，另2包以報紙包裝後置入塑膠袋內）第二級
    毒品安非他命（驗餘淨重共4999.15公克）放置在魏敬達所
    駕駛之上開車輛後行李廂內，完成買賣毒品之交易行為。魏
    敬達、戴賢明2人則於同日下午3時許，行駛國道三號高速公
    路載運該第二級毒品安非他命，返回新竹縣關西鎮馬武督地
    區，欲將該購得之第二級毒品安非他命交予甲○○。途中在
    行經某一國道休息站時，魏敬達並將其中以報紙包裝之2包
    第二級毒品安非他命移至後行李廂葉子板夾層內，且於同日
    下午4時52分許，與甲○○以電話聯絡，表明在返回途中等情
    。旋因行政院海岸巡防署北部地區巡防局、臺北市政府警察
    局文山第二分局於實施通訊監察中得知魏敬達及戴賢明2人
    駕駛上開車輛返回新竹縣關西鎮馬武督山區，準備將購得之
    毒品交予甲○○，而於同日晚上20時30分許在該山區道路攔
    截查獲，並扣得置於後行李廂中之其中3包以抽取式面紙盒
    包覆之第二級毒品安非他命（驗餘淨重計3002.07公克）及
    門號0000000000號、0000000000號、0000000000號之SIM 卡
    各1張、黑色皮套1個、甲○○所有之新竹國際商銀存摺1 本
    ；及嗣經警於94年11月2日在上開車輛後行李廂葉子板夾層
    內，又查獲另2包以報紙包覆之第二級毒品安非他命（驗餘
    淨重1997.08公克）。
三、案經行政院海岸巡防署北部地區巡防局移送臺灣新竹地方法
    院檢察署檢察官偵查起訴。
    理  由
壹、程序方面
    本件認定事實所引用之本件卷內所有卷證資料（包含人證、
    文書證據及物證等證據），並無證據證明係公務員違背法定
    程序所取得；又本件為論斷依據之各項證據方法，被告邱鐘
    連於本院準備程序及審理程序時明確表示對本案卷內人證、
    物證之證據能力均無意見（見本院96年4月25日審判筆錄）
    ，且於言詞辯論終結前，就本案證據之調查，均無任何異議
    ，且再參照原判決理由壹有關證據能力之論述，就卷內之證
    據依法均有證據能力，合先敘明。
貳、實體方面
一、訊據上訴人即被告除執前詞略以：「對於其本身綽號為『牛
    哥』，以及共犯魏敬達及戴賢明2人為警查獲時所扣得之新
    竹國際商銀關西分行帳號000-0000-00000000000號之存摺及
    印章為其所有，且係其交予共犯戴賢明，並交由共犯魏敬達
    前往銀行領取款項等情坦承不諱，惟矢口否認有何販賣第二
    級毒品安非他命之犯行，辯稱：那天凌晨3點多，魏敬達突
    然來找我，說要跟我借175萬元，我家裡沒有現金，我就叫
    戴賢明帶著我的存摺及印章，跟魏敬達一起去，領錢給魏敬
    達，因為我要把錢交給魏敬達，我當時是跟戴賢明說要借給
    魏敬達2百萬元以內。當時對於什麼時間還錢及利息多少，
    都沒有談。至於他們後來被查獲之安非他命都和我無關云云
    」外，並補稱：依監聽譯文顯示，本件安非他命買賣之數量
    、價格、交易方式均由魏敬達與綽號「明哥」者直接以電話
    談論決定，被告並未參與，又依監聽譯文顯示，安非他命一
    公斤為55萬元，本件買賣5公斤，總價應為275萬元，而魏敬
    達僅由被告帳戶提領175萬元，中間有差價100萬元，而該
    100萬元應係魏敬達自行準備之款項，魏敬達並未告訴被告
    ，由此足見被告對魏敬達借款係用於購買安非他命並不知情
    云云。
二、經查：
（一）上揭事實，業據證人即共犯魏敬達於警詢時即自白供稱：
      因為我在外面有欠賭債及購買毒品之債務，牛哥（即被告
      ）叫我幫他去高雄找「明哥」，他會幫我叫欠債的人別來
      找我，我攜帶之安非他命是要拿給牛哥的。這本帳簿是綽
      號牛哥交給我的，牛哥交代我如果有需要用這本帳簿領錢
      給明哥（見第4584號偵卷第31、32頁）；於同日偵訊時供
      稱：牛哥要我去找「明哥」，如果有需要就由牛哥的帳戶
      領錢出來給「明哥」，戴賢明是牛哥叫他跟我一起下去高
      雄的等語（見第4584號偵卷第119頁）；於另案在原審訊
      問時供稱：我與「明哥」碰面時，戴賢明有在旁邊，有聽
      到我與「明哥」之對話，拿錢給「明哥」時戴賢明亦有在
      旁，且事後有查看存摺（見原審94年度重訴字第10號卷第
      19頁）；於94年11月2日經警借提接受警方及檢察官訊問
      時供稱：我是替甲○○向綽號「明哥」男子購毒（見原審
      94年度重訴字第10號卷第50、51頁）；於另案在原審審理
      時仍自白：我沒有與甲○○各出資一半，我原本想說事情
      到我這邊就結束，所以才會說出資各半，事實上資金都是
      由甲○○出的，承認有販賣第二級毒品之行為等語（見原
      審94年度重訴字第10號卷第65頁）；於另案在原審審理時
      具結證稱：在「明哥」車上接洽毒品時，戴賢明在旁邊坐
      著，當時因為工作停擺，我較有時間，那天牛哥可能沒空
      ，所以叫我下去找「明哥」接觸買安非他命，牛哥是在案
      發前一天要我約「明哥」，才告訴我要跟「明哥」買毒品
      ，毒品有3小袋是用面紙盒裝，共3盒，另外2小袋是用報
      紙包一起，裝在一個塑膠袋，我在回程之休息站，將用報
      紙包的2包拿出，放在後車廂一塊可以掀開的絨布板下面
      ，我是牛哥身邊的小弟，我出獄後碰到戴賢明，他已經在
      幫牛哥做事等語明確（見原審94年度重訴字第10號卷第19
      8至209頁）；又共犯戴賢明於警詢、偵訊時均坦白承認與
      同案被告魏敬達一起至高雄之事實，於94年9月14日偵訊
      時尚供稱：他們（指魏敬達）要做什麼我心裡有數，我知
      道他們要向對方買安非他命或海洛因等語（見第4584號偵
      卷第193頁），於另案在原審訊問時供稱：我大概知道魏
      敬達叫我陪他去高雄是要去買毒品，甲○○的存摺、印章
      一直都在我這邊，因為載貨的貨款收支都是我在處理，我
      是幫他開聯結車，甲○○叫我交存摺給魏敬達去領錢等語
      在卷（見原審94年度重訴字第10號卷第21頁），此外，復
      為被告於另案在原審審理時具結證稱：我對戴賢明蠻信任
      的，才會把數目大的金額叫他去處理，戴賢明住我隔壁是
      鄰居，我雇用戴賢明幫我開貨車，把新竹商銀之存摺交給
      他，由他幫我存款提款，我做檳榔批發、人力仲介，生意
      往來需要現金周轉，都是用新竹商銀的存摺，我的存摺都
      是戴賢明在跑，我也比較相信戴賢明，戴賢明有幫我存款
      過，也知道提款密碼等語（見原審94年度重訴字第10號卷
      第131至140頁），及於原審審理時復不否認：我存摺都交
      戴賢明保管等情不諱（見原審卷第157頁），從而綜合以
      上共犯魏敬達及戴賢明二人之自白及被告之供述內容可知
      ，共犯魏敬達係依據被告之指示到高雄向綽號「明哥」之
      人購買第二級毒品安非他命，共犯戴賢明因較受被告之信
      任，且一向幫被告處理扣案之新竹商銀存摺提、存款事宜
      ，故而攜帶被告所交付之存摺、印章，與共犯魏敬達一起
      至高雄購買毒品，購買毒品之現金175萬元，均係被告出
      資之事實，應可以認定。
（二）又扣案之安非他命5 包白色結晶體，經送內政部警政署刑
      事警察局以氣相層析質譜分析法及核磁共振分析法鑑驗結
      果，均檢出有第二級毒品甲基安非他命成分，純度分別為
      93.5%、97.8%，實際總毛重為5055.63公克，驗餘總淨重
      4999.15公克，包裝塑膠袋總重48.98公克等情，有該局94
      年10月6日刑鑑字0000000000號、94年11月29日刑鑑字第
      0940168319號、95年2月21日刑鑑字第0950000619號鑑驗
      通知書各1份在卷可稽（見原審94年度重訴字第10號卷第
      40、125、157頁），而該5包安非他命確係在被告之授意
      指示下，由共犯魏敬達及戴賢明於94年8月25日在高雄向
      綽號「明哥」之人購得後攜回新竹，於返回途中遭警查獲
      其中3包，及於94年11月2日在上開車輛後行李廂葉子板夾
      層內再查獲另2包等情，亦為共犯魏敬達及戴賢明2人供承
      不諱。此外，共犯戴賢明確實於共犯魏敬達在新竹商銀高
      雄分行提領現金之過程中進入該銀行在櫃臺前與同案被告
      魏敬達交談之事實，亦經原審於另案審理時勘驗新竹國際
      商銀高雄分行所提供之錄影帶屬實，並製有勘驗筆錄在卷
      可參（見原審94年度重訴字第10號卷第140頁）；另有共
      犯魏敬達所有之0000000000號行動電話於94年8月17日至
      同年月25日之通訊監察譯文1份、扣案之00000000 00號、
      0000000000號、0000000000號之SIM卡各1張、黑色皮套1
      個、裝置毒品用之抽取式面紙空盒3個暨被告所有之新竹
      國際商銀存摺1本扣案足資佐證。
（三）再者，共犯魏敬達及戴賢明亦因犯共同販賣第二級毒品罪
      ，經原審於95年7月7日以94年度重訴字第10號刑事判決分
      別判處有期徒刑12年6月，併科罰金60萬元，罰金如易服
      勞役，以2千元折算一日，以及有期徒刑12年，併科罰金
      60萬元，罰金如易服勞役，以2千元折算一日；嗣經渠等2
      人提起上訴，亦經本院於96年5月15日以95年度上訴字第
      2887號刑事判決判處上訴駁回在案等情，有原審上揭案號
      及本院前開案號之刑事判決各1份在卷足參。
（四）被告雖以上揭情詞置辯，並於原審審理時供稱：魏敬達已
      經向我借好幾次，時間沒有到1年，但有半年，之前借的
      都已經還了，是算10分利。（他大約借多久會還你錢？）
      不一定，我很信任魏敬達，所以才借錢給他等語在卷，然
      其於另案在原審審理時，以證人身份到庭，卻於具結後證
      述：魏敬達之前曾經向我借過現金1百萬元，1星期即歸還
      ，沒有借過小筆的等語，和於原審審理時所供述上情已有
      齟齬，且和共犯魏敬達於該案在原審審理時所供述：案發
      之前雖有向甲○○借過錢，但金額係有時5萬元、有時10
      萬元等語（見原審94年度重訴字第10號卷第19頁），更係
      有所歧異，是以被告和共犯魏敬達是否於本案發生之前確
      有金錢借貸往來，故渠等方有信任關係存在一節，已令人
      懷疑。況且，被告於原審另案審理時已自承：自己沒有問
      魏敬達借錢的目的，也不知道魏敬達之工作為何，更沒有
      談及何時還錢，以及利息如何計算等語（見原審94年度重
      訴字第10號卷第131至140頁），及於原審審理時復供述：
      甚麼時間還，及利息多少，我都沒有問，當時把存摺及印
      章交給魏敬達時，也沒有說一個明確數字，只說200萬元
      以內等語在卷（見原審卷第86、156頁），惟175萬元並非
      小數目，被告亦供稱：（你很有錢嗎？）我很苦等語（見
      原審卷第86頁），且被告所有上開新竹國際商銀帳戶於94
      年8月25日當時結餘額為265萬5千3百80元，此有新竹國際
      商銀存摺、支存對帳單及存摺1本在卷可按，足見共犯魏
      敬達所提領之175萬元已屬被告所有上揭帳戶內達3分之2
      之款項，被告於原審準備程序時亦供述：當時借錢給魏敬
      達之目的就是要賺利息等語（見原審卷第86頁），然被告
      竟然在還未確定所借款項數額為何、如何計息、何時還錢
      及確認共犯魏敬達確實有還錢能力之情況下，率爾輕易出
      借鉅額款項予共犯魏敬達，進而將自己所有上揭存摺及印
      章交付俾以提領，其所為顯與其所述：是為賺利息云云大
      相逕庭，更與一般常情有違。而共犯魏敬達於原審審理時
      ，雖亦附和被告說法而證述：175萬元是向被告借的，我
      自己又拿100萬元，總共275萬元去向明哥買毒品云云，然
      共犯魏敬達於歷次警詢、偵訊及另案在原審審理時從未供
      述當時其本身尚有提供100萬元之款項一節，從而如真有
      此事，為何共犯魏敬達之前從未提及此事；再者，當原審
      質之該筆100萬元款項之來源時，共犯魏敬達係證稱：沒
      有提領，就是放在租屋處慢慢累積起來等語（見原審卷第
      141頁），然100萬元之款項非少，同案被告魏敬達又係承
      租他人房屋以為住處，又豈可能將如此鉅款藏放家中，而
      毫不擔心失竊之理？共犯魏敬達雖又證述：是因當時有欠
      中國信託錢，信用不好，不敢把錢存入銀行云云，然共犯
      魏敬達果真積欠銀行款項，衡情真有此筆100萬元之款項
      ，自應立刻償還予銀行，以避免遭催討及信用破產，又豈
      會反而卻再向被告借款175萬元，湊齊275萬元之款項後，
      去向綽號「明哥」之成年男子購買共犯同案被告魏敬達口
      中所稱可供施用長達2、3年之久如此大量之安非他命？是
      以共犯魏敬達所證稱：當時我自己準備100萬元，再向被
      告借款175萬元，去購買安非他命，係為我自己施用云云
      ，顯非事實，不足採信。
（五）共犯魏敬達雖於原審審理時復證述：扣案之安非他命係我
      自己要施用，預計可施用2、3年云云。然其在另案於原審
      審理時，其係供述：扣案之安非他命係買來供自己與戴賢
      明、甲○○施用云云，是以其所供述內容已有所歧異。況
      且按諸相關文獻記載正常人之安非他命與海洛因之最低致
      死劑量皆為200毫克，一天內若單次使用超過此劑量即有
      致命之可能性，數小時內大量施用於體內可產生累積現象
      而導致中毒或死亡，有行政院衛生署管制藥品管理局88年
      10 月19日管檢字第81017號函可參，且為上揭刑事判決載
      明，而共犯魏敬達販入本件該5包安非他命時，鑑驗前毛
      重量即高達5055.63公克，驗餘淨重4999.15公克，縱係供
      共犯魏敬達每日施用，參照前開說明，對於共犯魏敬達之
      性命已足堪慮，況且共犯魏敬達及戴賢明自身亦有施用毒
      品之犯行紀錄，均知悉毒品之交易價格為何，當知扣案安
      非他命如為警查獲，損失將不貲，尚難認符合任何經濟效
      益，若係僅供自己施用，實與常情有違。故顯然被告及共
      犯魏敬達、戴賢明購入上開5包約5公斤之安非他命時，即
      有供販賣營利之意圖甚明。
（六）共犯魏敬達雖於原審又證述：當時被抓時，想說要把罪推
      給甲○○，所以才如此陳述云云。然被告與共犯魏敬達間
      並無任何怨隙糾紛，其有何理由虛構事實陷被告於罪，已
      有所疑；且果真共犯魏敬達凜於販賣毒品之罪責太重，而
      欲推諉罪責予被告，衡情其自應設詞將所有責任均歸責予
      被告，使自己置身事外，方能達其目的。然觀其於前述之
      警詢、偵訊及另案在原審審理時其所陳述內容，可知其並
      無法因此可以排除與扣案之安非他命之關聯性，從而其所
      證述：是因為要脫免刑責，才誣賴被告一節，顯無所據。
      是以，共犯魏敬達所為此部分證述，應係事後迴護被告之
      詞，不足採信。
（七）被告上訴所辯稱：本件安非他命買賣係由魏敬達與綽號「
      明哥」者直接談妥，被告並未參與云云之電話監聽譯文，
      係附於第4584號偵卷第80頁，綽號「明哥」者以00000000
      00號電話於94年8月23日深夜11時57分撥打魏敬達之00000
      00000號電話交談之內容譯文，然甫隔半天左右，魏敬達
      於94年8月24日中午12時7分即以相同電話回撥綽號「明哥
      」者，依監聽譯文內容顯示，雙方亦係以隱晦暗語談論毒
      品交易事宜（參見同上偵卷第81頁），其中魏敬達曾向「
      明哥」說：「我們牛哥會拿給你」（指暗稱「水」之毒品
      ）；是由魏敬達與「明哥」之通話內容，非但明確魏敬達
      係綽號「牛哥」之被告之小弟，且有關魏敬達電話中與「
      明哥」者談論之毒品交易，魏敬達事前、事後必定有向被
      告報告，否則魏敬達不可能向「明哥」說：「我們牛哥會
      拿給你」，因而依雙方談話內容、談話時間與本件毒品交
      易之密接性，均堪認被告所辯伊不知情云云，並不可採。
（八）魏敬達、戴賢明南下與「明哥」完成本件毒品交易後，北
      返途中，被告曾以其住所電話000000000號於94年8月25日
      下午4時52分主動撥打魏敬達前揭行動電話關切魏敬達行
      蹤，並分別與魏敬達、戴賢明交談（此參見前揭偵查卷第
      84頁），因而綜合被告事前交付存款簿、印章予戴賢明並
      陪同魏敬達南下，於彼二人完成毒品交易後北返途中，更
      以電話主動聯繫，掌握魏敬達、戴賢明二人行蹤等情以觀
      ，在在顯示被告確係本件毒品交易的資金提供者，並在幕
      後操控交易甚明。
（九）被告雖以電話監聽譯文內容及魏敬達事後附和之詞，推論
      本件毒品交易之金額為275萬元云云，惟該電話監聽譯文
      關於毒品交易數量及價格，均以暗語為之，並無明確之數
      額，無法遽認本件交易價格確為275萬元，而依相關事證
      僅證明魏敬達自被告帳戶提領175萬元交付「明哥」者，
      完成本件毒品交易，是魏敬達事後附和表示交易價格為27
      5萬元云云，並不足採，其理由詳見前揭（四）所載內容
      ，從而被告此部分所辯，並無可取。
（十）綜上所述，被告前揭所辯均不足採信，其販賣第二級毒品
      安非他命之犯行，事證明確，洵堪認定，應依法論科。
三、原審以：
（一）按毒品危害防制條例第4條第1項0、第2項所謂販賣行為，
      不以販入後復行賣出為必要，祇要以營利意思之為目的，
      而有販入或賣出二者其一之行為，即足構成；行為人持有
      第一級或第二級毒品，有以主觀上營利售賣意圖而販入第
      一級或第二級毒品，其雖未及賣出，仍應論以販賣第一級
      或第二級毒品罪既遂罪責，此有最高法院90年台上字第
      1898號判決要旨足資參照。被告持有第二級毒品甲基安非
      他命之數量淨重高達4999.15公克，堪認其主觀上係以營
      利販賣意圖而販入第二級毒品，雖未及賣出即遭警查獲，
      揆諸上揭說明，被告業已構成毒品危害防制條例第4條第2
      項之販賣第二級毒品罪。
（二）共犯持有第二級毒品安非他命之低度行為，應為其販賣第
      二級毒品安非他命之高度行為所吸收，不另論罪。
（三）被告與共犯魏敬達及戴賢明間，就上開犯行有犯意之聯絡
      及行為之分擔，均為共同正犯。
（四）按刑法第47條：「受有期徒刑之執行完畢，或受無期徒刑
      或有期徒刑一部之執行而赦免後，五年以內再犯有期徒刑
      以上之罪者，為累犯，加重本刑至二分之一。」之規定，
      業經94年2月2日總統令修正公布第1項為：「受徒刑之執
      行完畢，或一部之執行而赦免後，五年以內故意再犯有期
      徒刑以上之罪者，為累犯，加重本刑至二分之一。」；第
      2項為：「第九十八條第二項關於因強制工作而免其刑之
      執行者，於受強制工作處分之執行完畢或一部之執行而免
      除後，五年以內故意再犯有期徒刑以上之罪者，以累犯論
      。」，並於95年7月1日施行。查被告前曾因妨害自由、偽
      造文書及違反毒品危害防制條例等案件，經法院先後判處
      有期徒刑3月、3月及7月確定，並經臺灣高等法院於92年9
      月22日以92年度聲字第1102號裁定定應執行刑為有期徒刑
      1年確定，甫於93年3 月9日執行完畢等情，有臺灣新竹地
      方法院檢察署刑案資料查註紀錄表及臺灣高等法院被告前
      案紀錄表各1份在卷可按（見94年度他字第1806號卷第7至
      9頁、本院卷第9至13頁）。其於受有期徒刑執行完畢後，
      5年以內再故意犯本件有期徒刑以上之罪，不論依上揭修
      正前之刑法第47條，或上揭修正後之刑法第47條第1項之
      規定，均構成累犯，對被告而言並無有利或不利之情形，
      自不生新舊法比較之問題，應逕依行為時之修正前之刑法
      第47條規定，論以累犯，並加重其刑，至無期徒刑部分則
      依法不得加重。
（五）爰審酌被告素行不佳，與共犯魏敬達及戴賢明為圖一己之
      私利而販入毒品之動機、目的，所為使國家社會為掃除毒
      害、幫助吸毒者戒除毒癮，而花費不訾之金錢、人力及物
      力，所生危害嚴重，持有安非他命之數量甚多，以目前販
      出之市價1千元僅可買得約1公克之安非他命觀之，被告與
      共犯之預期獲利可觀，對社會秩序所生危險甚鉅，犯罪後
      仍一再辯解，態度不佳，不知悔悟及犯罪之手段等一切情
      狀，量處有期徒刑十四年，併科罰金七十萬元，以資懲儆
      。按，行為後之法律有變更者，適用行為時之法律。但行
      為後之法律有利於行為人者，適用最有利於行為人之法律
      ，刑法第2條第1項定有明文。被告於犯本件之罪時，刑法
      第42條第2 項前段規定：「易服勞役以一元以上三元以下
      折算一日。」又被告行為時之易服勞役折算標準，業據修
      正前罰金罰鍰提高標準條例第2 條前段規定，就其原定數
      額提高為一百倍折算一日，則本件被告行為時之易服勞役
      折算標準，應以銀元1百元以上3百元以下折算一日，即新
      臺幣3百元以上9百元以下折算一日。惟95年7月1日修正公
      布施行之刑法第42條第3項前段規定：「易服勞役以新臺
      幣1千元、2千元或3千元折算一日。」比較修正前後之易
      服勞役折算標準，以修正後之規定，較有利於被告，則應
      依刑法第2條第1項後段之規定，適用修正後之刑法第42條
      第3項前段規定，定其折算標準。故被告所受上開罰金之
      宣告，如易服勞役，均以新臺幣2千元折算一日。
（六）扣案之第二級毒品安非他命5包（驗餘淨重共4999.15公克
      ），應依毒品危害防制條例第18條第1項前段之規定，均
      沒收銷燬之；另供盛裝所用之塑膠袋總重48.98公克，有
      防止毒品裸露、逸出之功能，門號為0000000000號、0000
      000000號、0000000000號SIM卡各1張、黑色皮套1個、抽
      取式面紙空盒3個、新竹國際商業銀行存摺1本，分別為被
      告或共犯魏敬達所有，且均係供本件犯罪所用之物，應併
      依毒品危害防制條例第19條第1項之規定宣告沒收。至扣
      案之海洛因1包（毛重1.4公克），係供共犯魏敬達施用之
      毒品，業據共犯魏敬達於另案在原審審理時供述在卷，難
      認與本件販賣第二級毒品犯行有何直接關連，且業經原審
      另於共犯魏敬達施用第一級毒品海洛因之案件（95年度訴
      字第267號）中諭知沒收並銷燬之，有上開判決書1份在卷
      可稽，本院爰不另為沒收銷燬之宣告。另扣案之車牌號碼
      4033－MN號自用小客車，雖為共犯魏敬達所有、供本件犯
      罪所用之物，然究該車之性質本即為代步之用，縱係供本
      件犯罪之用，然衡諸比例原則，本院認仍不宜為沒收之宣
      告，附此敘明。
四、經核原審上揭論罪科刑理由，適用毒品危害防制條例第4條
    第2項、第18條第1項前段、第19條第1項、修正後刑法第11
    條、第2條第1項前段、第28條、修正前刑法第47條、修正後
    刑法第42條第3項前段之規定，經核於法並無違誤，被告上
    訴否認犯罪，並無理由，應予駁回。
據上論斷，應依刑事訴訟法第368條，判決如主文。
本案經檢察官丁樹蘭到庭執行職務。
中　　華　　民　　國　　96　　年　　10　　月　　11　　日
　　　　　　　　　刑事第七庭  審判長法　官  黃麗生
　　　　　　　　　　　　　　　　　  法　官  林勤純
　　　　　　　 　 　　　　　　　　　法　官  許宗和
以上正本證明與原本無異。
如不服本判決，應於收受送達後十日內向本院提出上訴書狀，其
未敘述上訴之理由者並得於提起上訴後十日內向本院補提理由書
（均須按他造當事人之人數附繕本）。
                                    書記官  吳鎮鑫
中　　華　　民　　國　　96　　年　　10　　月　　12　　日
附錄：本案論罪科刑法條全文
毒品危害防制條例第4條
製造、運輸、販賣第二級毒品者，處無期徒刑或 7 年以上有期徒
刑，得併科新臺幣 7 百萬元以下罰金。
毒品危害防制條例第18條
查獲之第一、二級毒品及專供製造或施用第一、二級毒品之器具
，不問屬於犯人與否，均沒收銷燬之；查獲之第三、四級毒品及
製造或施用毒品之器具，無正當理由而擅自持有者，均沒入銷燬
之。但合於醫藥、研究或訓練之用者，得不予銷燬。
毒品危害防制條例第19條
犯第 4 條至第 9 條、第 12 條、第 13 條或第 14 條第 1 項、
第2項之罪者，其供犯罪所用或因犯罪所得之財物，均沒收之，
如全部或一部不能沒收時，追徵其價額或以其財產抵償之。
